Minutes et répertoires du notaire Louis VILCOCQ, 29 avril 1818 - 17 mai 1832 (étude XXXIII)
Archives nationales
- Répertoire(s) de Louis VILCOCQ, 2 janvier 1808 - 25 octobre 1834; MC/RE/XXXIII/15 - MC/RE/XXXIII/17
  - Répertoire. 1818, 29 mai - 1827, 20 juin, 29 mai 1818 - 20 juin 1827; MC/RE/XXXIII/16
    - Inventaire après décès: Fournier, Jeanne. Demignieux, Jean-François (épouse). Faubourg-Saint-Martin (rue du), n° 47., 13 mars 1820
      inventaire après décès; Faubourg-Saint-Martin (rue du); Fournier, Jeanne; Demignieux, Jean-François
    - Inventaire après décès: Brossard, Pierre., 16 mars 1820
      inventaire après décès; Brossard, Pierre
    - Inventaire après décès: Tranquard, Jean-Pierre. Châtou., 8 avril 1820
      inventaire après décès; Chatou (Yvelines); Tranquard, Jean-Pierre
    - Inventaire après décès: Levaigneur, Louis-Jean-François. Faubourg-Poissonnière (rue du), n° 4., 10 avril 1820
      inventaire après décès; Faubourg-Poissonnière (rue du); Levaigneur, Louis-Jean-François
    - Inventaire après décès: Chauvet, Marie. Pean, Paul (veuve)., 15 avril 1820
      inventaire après décès; Chauvet, Marie; Pean, Paul
    - Inventaire après décès: Phelipin, Charlotte-Catherine-Elisabeth. Blessing, Jacob-Frédéric (épouse). Caire (passage du), n° 119., 25 avril 1820
      inventaire après décès; Caire (passage du); Phelipin, Charlotte-Catherine-Elisabeth; Blessing, Jacob-Frédéric
    - Inventaire après décès: Limousin, Aimée., 26 avril 1820
      inventaire après décès; Limousin, Aimée
    - Inventaire après décès: Levasseur, Marie-Madeleine-Anne-Victoire-Legendre., 28 avril 1820
      inventaire après décès; Levasseur, Marie-Madeleine-Anne-Victoire-Legendre
    - Inventaire après décès: Igier, Anne-Elisabeth. Cochon dit Lucy, Jean-Baptiste (épouse)., 15 mai 1820
      inventaire après décès; Igier, Anne-Elisabeth; Cochon dit Lucy, Jean-Baptiste
    - Inventaire après décès: Benard, Adrien-Charles., 12 juin 1820
      inventaire après décès; Benard, Adrien-Charles
    - Inventaire après décès: Bouchery, Marie-Geneviève. Laouffe dit Lacour, Jean-Baptiste (épouse)., 10 juillet 1820
      inventaire après décès; Bouchery, Marie-Geneviève; Laouffe dit Lacour, Jean-Baptiste
    - Inventaire après décès: Quesnot, Joseph-Aimé., 21 août 1820
      inventaire après décès; Quesnot, Joseph-Aimé
    - Inventaire après décès: Jeandel, Adèle-Marie-Sophie. Lefèvre, François-Jean-Marie (épouse)., 18 septembre 1820
      inventaire après décès; Jeandel, Adèle-Marie-Sophie; Lefèvre, François-Jean-Marie
    - Inventaire après décès: Roussey, Jeanne. Montaille, Jean (épouse); veuve de François Gohin. Blancs-Manteaux (rue des), n° 36., 20 décembre 1820
      inventaire après décès; Blancs-Manteaux (rue des); Roussey, Jeanne; Montaille, Jean; Gohin, François
    - Inventaire après décès: Favre, Jacques-François., 30 décembre 1820
      inventaire après décès; Favre, Jacques-François
    - Inventaire après décès: Hersant, Anne-Nicole-Constance. Guneut-Lesage, Charles-Nicolas (épouse)., 24 mars 1821
      inventaire après décès; Hersant, Anne-Nicole-Constance; Guneut-Lesage, Charles-Nicolas
    - Inventaire après décès: Tochon Danguy, Achille-François., 3 avril 1821
      inventaire après décès; Tochon Danguy, Achille-François
    - Inventaire après décès: Arkwright, Lucie-Anne-Thérèse. Darondeau, Henri-Benoît-François (épouse). Passy., 22 mai 1821
      inventaire après décès; Passy (ancienne commune); Arkwright, Lucie-Anne-Thérèse; Darondeau, Henri-Benoît-Françoi
    - Inventaire après décès: Cordier, Marie-Pierrette., 16 juin 1821
      inventaire après décès; Cordier, Marie-Pierrette
    - Inventaire après décès: Lorin, Marguerite. Drevet, Antoine-Voiron (épouse). Saint-Lazare (rue), n° 56., 27 juin 1821
      inventaire après décès; Saint-Lazare (rue); Lorin, Marguerite; Drevet, Antoine-Voiron
    - Inventaire après décès: Aumont, Jean-Baptiste. Corbeil, la nacelle., 16 août 1821
      inventaire après décès; Corbeil-Essonnes (Essonne); Aumont, Jean-Baptiste
    - Inventaire après décès: Canouville, Marie-Elisabeth. Feret, Pierre-Firmin (épouse). Voisins-le-Bretonneux., 22 août 1821
      inventaire après décès; Voisins-le-Bretonneux (Yvelines); Canouville, Marie-Elisabeth; Feret, Pierre-Firmin
    - Inventaire après décès: Bois, Jean-Louis., 31 août 1821
      inventaire après décès; Bois, Jean-Louis
    - Inventaire après décès: Bougon, François., 15 octobre 1821
      inventaire après décès; Bougon, François
    - Inventaire après décès: Bailleux, Jacques., 21 novembre 1821
      inventaire après décès; Bailleux, Jacques
    - Inventaire après décès: Lemercier, Marie-Adélaïde. Cruzi, Jean-Baptiste (épouse). Sannois., 4 janvier 1822
      inventaire après décès; Sannois (Val-d'Oise); Lemercier, Marie-Adélaïde; Cruzi, Jean-Baptiste
    - Inventaire après décès: Sauvage, Pierre-Jean-Baptiste-Gabriel., 17 janvier 1822
      inventaire après décès; Sauvage, Pierre-Jean-Baptiste-Gabriel
    - Inventaire après décès: Chorin, Victoire-Marie-Marguerite. Durey dit Laroche, Pierre-Hubert (épouse)., 8 mars 1822
      inventaire après décès; Chorin, Victoire-Marie-Marguerite; Durey dit Laroche, Pierre-Hubert
    - Inventaire après décès: Juteau, Nicolas-Louis., 15 avril 1822
      inventaire après décès; Juteau, Nicolas-Louis
    - Inventaire après décès: Gautron, Marie-Elisabeth-Julie. Vandenberghe, Jean-Baptiste (veuve)., 2 mai 1822
      inventaire après décès; Gautron, Marie-Elisabeth-Julie; Vandenberghe, Jean-Baptiste
    - Inventaire après décès: Huet, Jacques-Auguste-Féréol. Faubourg-Saint-Denis (rue du), n° 151., 3 juin 1822
      inventaire après décès; Faubourg-Saint-Denis (rue du); Huet, Jacques-Auguste-Féréol
    - Inventaire après décès de Louis Marie Jeanne Viel de Premarest dite Belloc, veuve de Isouf de Lafontaine. Montmorency., 8 juillet 1822
      inventaire après décès; Montmorency (Val-d'Oise); Viel de Premarest, Louise-Marie-Jeanne; Lafontaine, Isouf de; Belloc, Louise-Marie-Jeanne
    - Inventaire après décès: Landrieux, Simon-Saturnin., 23 août 1822
      inventaire après décès; Landrieux, Simon-Saturnin
    - Inventaire après décès: Juville, Jean-Pierre-Elisabeth. Vitry-sur-Seine., 12 septembre 1822
      inventaire après décès; Vitry-sur-Seine (Val-de-Marne); Juville, Jean-Pierre-Elisabeth
    - Inventaire après décès: Molliet dit Meuret, Jean-François., 20 septembre 1822
      inventaire après décès; Molliet dit Meuret, Jean-François
    - Inventaire après décès: Phillippy, Jean-Antoine., 17 octobre 1822
      inventaire après décès; Phillippy, Jean-Antoine
    - Inventaire après décès: Coudray, Elisabeth. Brousse, Nicolas (épouse)., 13 novembre 1822
      inventaire après décès; Coudray, Elisabeth; Brousse, Nicolas
    - Inventaire après décès: Longe, Félicité-Martine. Ternet, Anatole (veuve)., 12 décembre 1822
      inventaire après décès; Longe, Félicité-Martine; Ternet, Anatole
    - Inventaire après décès: Baptiste, Martin. Faubourg-Saint-Martin (rue du), n° 121., 30 janvier 1823
      inventaire après décès; Faubourg-Saint-Martin (rue du); Baptiste, Martin
    - Inventaire après décès: Rouget, Jeanne-Justine. Beaudreant, Jean-François (épouse)., 5 février 1823
      inventaire après décès; Rouget, Jeanne-Justine; Beaudreant, Jean-François
    - Inventaire après décès: Dupré, Marie-Alexandrine. Argenton, Marie (épouse)., 1er mars 1823
      inventaire après décès; Dupré, Marie-Alexandrine; Argenton, Marie
    - Inventaire après décès: Condamin, Jean-Marie-Joseph., 22 mai 1823
      inventaire après décès; Condamin, Jean-Marie-Joseph
    - Inventaire après décès: Guitton, Joseph., 16 juin 1823
      inventaire après décès; Guitton, Joseph
    - Inventaire après décès: Beau, Claude-Joseph., 17 juin 1823
      inventaire après décès; Beau, Claude-Joseph
    - Inventaire après décès: Mussas Dutour, Joseph-Marie., 5 août 1823
      inventaire après décès; Mussas Dutour, Joseph-Marie
    - Inventaire après décès: George, Louis., 11 août 1823
      inventaire après décès; George, Louis
    - Inventaire après décès: Huard, Laure-Françoise. Donnadieu, Antoine-Constant (épouse). Cléry (rue de), n° 82., 5 septembre 1823
      inventaire après décès; Cléry (rue de); Huard, Laure-Françoise; Donnadieu, Antoine-Constant
    - Inventaire après décès: Didier Ronet, Marguerite-Adélaïde. Lassaigne, Jean (épouse). Saint-Martin (rue), n° 245., 17 septembre 1823
      inventaire après décès; Saint-Martin (rue); Didier Ronet, Marguerite-Adélaïde; Lassaigne, Jean
    - Inventaire après décès: Dergny, Nicolas. Tour (rue de la), n° 12., 8 octobre 1823
      inventaire après décès; Tour (rue de la); Dergny, Nicolas
    - Inventaire après décès: Pontet, Jeanne. Millet, Marin (épouse)., 23 octobre 1823
      inventaire après décès; Pontet, Jeanne; Millet, Marin
    - Inventaire après décès: Acquaire, Alexandrine-Flore. Cellier, Jacques-Nicolas (veuve). Faubourg-Saint-Martin (rue du), n° 180., 6 novembre 1823
      inventaire après décès; Faubourg-Saint-Martin (rue du); Acquaire, Alexandrine-Flore; Cellier, Jacques-Nicolas
    - Inventaire après décès: Venant, Véronique. Guidi, Joseph-Marie-François-Antoine (veuve). Ponceau (rue du), n° 26., 18 décembre 1823
      inventaire après décès; Ponceau (rue du); Venant, Véronique; Guidi, Joseph-Marie-François-Antoine
    - Inventaire après décès: Bailly, Annette. Pépin, Pierre-Louis-Narcisse (épouse). Saint-Martin (rue), n° 197., 5 janvier 1824
      inventaire après décès; Saint-Martin (rue); Bailly, Annette; Pépin, Pierre-Louis-Narcisse
    - Inventaire après décès: Caboche, Alexis-François. Quincampoix (rue), n° 8., 20 janvier 1824
      4 septembre 1824, vente de fonds de fabricant de lunettes par Anne Alexis Bévière, veuve de Alexis François Caboche, rue Quincampoix, n° 8, RE/L/15.
      inventaire après décès; Quincampoix (rue); Caboche, Alexis-François; Bévière, Anne-Alexis; opticien
    - Inventaire après décès: Deshayes, Louis. Mathurins-Saint-Jacques (rue des), n° 13., 10 février 1824
      inventaire après décès; Mathurins-Saint-Jacques (rue des); Deshayes, Louis
    - Inventaire après décès: Doyen, Marie-Françoise. Cury, Jacques (épouse). Paradis (rue de), n° 26, faubourg Poissonnière., 13 février 1824
      inventaire après décès; Paradis (rue de); Doyen, Marie-Françoise; Cury, Jacques
    - Inventaire après décès: Babil, Jean. Saint-Merry (rue), n° 8., 18 février 1824
      inventaire après décès; Saint-Merri (rue); Babil, Jean
    - Inventaire après décès: Laboissière, Marguerite-Alexandre de. Pavyot Saint-Aubin, Hilaire-Nicolas (veuve). Barbette (rue), n° 10., 13 mars 1824
      inventaire après décès; Barbette (rue); Laboissière, Marguerite-Alexandre de; Pavyot Saint-Aubin, Hilaire-Nicolas
    - Inventaire après décès: Bacot, Gaspard-François. Faubourg-Saint-Denis (rue du)., 17 mars 1824
      inventaire après décès; Faubourg-Saint-Denis (rue du); Bacot, Gaspard-François
    - Inventaire après décès: Laurent, Nicolas-François. Faubourg-Saint-Martin (rue du), n° 63., 3 avril 1824
      inventaire après décès; Faubourg-Saint-Martin (rue du); Laurent, Nicolas-François
    - Inventaire après décès: Bourguignon de Saint-Paul, Marguerite-Félicité. Pignard, Edme-Dominique (veuve). Neuve-du-Luxembourg (rue), n° 15., 10 avril 1824
      inventaire après décès; Neuve-du-Luxembourg (rue); Bourguignon de Saint-Paul, Marguerite-Félicité; Pignard, Edme-Dominique
    - Inventaire après décès: Roquenard, Pierre-Guillaume. Vieille-Monnaie (rue de la), n° 18., 29 mai 1824
      inventaire après décès; Vieille-Monnaie (rue de la); Roquenard, Pierre-Guillaume
    - Inventaire après décès: Renault, Geneviève. Meunier, François-Nicolas (veuve). Plâtre (rue du), n° 1, Sainte-Avoie., 12 juin 1824
      inventaire après décès; Plâtre (rue du); Renault, Geneviève; Meunier, François-Nicolas
    - Inventaire après décès: Baptiste, Marie-Elisabeth. Delrue, François-Gaspard (épouse). Faubourg-du-Temple (rue du), n° 28., 15 juin 1824
      inventaire après décès; Faubourg-du-Temple (rue du); Baptiste, Marie-Elisabeth; Delrue, François-Gaspard
    - Inventaire après décès: Hannus, Marie-Josèphe-Désirée. Darche, Jacques-Ambroise (épouse). Saint-Martin (boulevard), n° 6., 29 juin 1824
      inventaire après décès; Saint-Martin (boulevard); Hannus, Marie-Josèphe-Désirée; Darche, Jacques-Ambroise
    - Inventaire après décès: Guérin, Jeanne-Victoire. Vidocq, Eugène-François (épouse). Employé, aventurier. Sainte-Anne (rue), n° 6, quartier de la Cité., 29 juillet 1824
      11 décembre 1818, remplacement et quittance du 21 janvier 1820 à la suite par Eugène François Vidocq, employé, demeurant rue Saint-Anne, n° 6 à Sulpice Joseph Amable Vrevin, employé, quai de la Tournelle, n° 31, de la somme de 1200 francs, RE/XLVII/14. 19 août 1819, traité de remplacement, RE/CI/11. 1er, 8 et 28 janvier 1820 ,transport de créance à Eugène François Vidocq. 18, 20 et 30 janvier 1820, conventions sur un remplacement, ET/CXXII/1854.
      inventaire après décès; Sainte-Anne (rue); Tournelle (quai de la); Guérin, Jeanne-Victoire; Vidocq, Eugène-François; Vrevin, Sulpice-Joseph-Amable
    - Inventaire après décès: Simonnet, Denis. Saint-Martin (rue), n° 160., 5 août 1824
      inventaire après décès; Saint-Martin (rue); Simonnet, Denis
    - Inventaire après décès: Ledreux, Louis-Alexandre. Saint-Sauveur (rue), n° 33., 11 août 1824
      inventaire après décès; Saint-Sauveur (rue); Ledreux, Louis-Alexandre
    - Inventaire après décès: Dubois, Louis. Neuve-Saint-Martin (rue), n° 28., 28 août 1824
      inventaire après décès; Neuve-Saint-Martin (rue); Dubois, Louis
    - Inventaire après décès: Dufour, Louis-Joseph. Guénégaud (rue), n° 33., 16 septembre 1824
      inventaire après décès; Guénégaud (rue); Dufour, Louis-Joseph
    - Inventaire après décès: Boucher, Jacques-Antoine. Châtillon., 21 septembre 1824
      inventaire après décès; Châtillon (Hauts-de-Seine); Boucher, Jacques-Antoine
    - Inventaire après décès: Gentil, Louis-Alexandre. Bouloi (rue du), n° 23., 7 octobre 1824
      inventaire après décès; Bouloi (rue du); Gentil, Louis-Alexandre
    - Inventaire après décès: Rutimant, Elisabeth-C. Saumon (passage du), n° 87., 19 novembre 1824
      inventaire après décès; Saumon (passage du); Rutimant, Elisabeth-C.
    - Inventaire après décès: Lafuma, Alexandrine-Françoise. Raphel, Martial-Henri-Auguste (épouse). Guérin-Boisseau (rue), n° 19., 8 décembre 1824
      inventaire après décès; Guérin-Boisseau (rue); Lafuma, Alexandrine-Françoise; Raphel, Martial-Henri-Auguste
    - Inventaire après décès: Gérard Pérotierre, Bénédicte-Simon. Bourg-l'Abbé (rue du), n° 20., 4 janvier 1825
      inventaire après décès; Bourg-l'Abbé (rue du); Gérard Pérotierre, Bénédicte-Simon
    - Inventaire après décès: Dampens, Simone-Françoise. Creuzet, François (veuve). Faubourg-Saint-Martin (rue du), n° 157., 3 février 1825
      inventaire après décès; Faubourg-Saint-Martin (rue du); Dampens, Simone-Françoise; Creuzet, François
    - Inventaire après décès: Roman, Agnès. Blachez, Pierre (veuve). Mortellerie (rue de la), n° 12., 2 mars 1825
      inventaire après décès; Mortellerie (rue de la); Roman, Agnès; Blachez, Pierre
    - Inventaire après décès: Bellu, Antoine. Faubourg-du-Temple (rue du), n° 77., 9 mars 1825
      inventaire après décès; Faubourg-du-Temple (rue du); Bellu, Antoine
    - Inventaire après décès: Bricard, Antoine-François. roulage (commerce de). Ponceau (rue du), n° 25., 31 mars 1825
      inventaire après décès; Ponceau (rue du); Bricard, Antoine-François
    - Inventaire après décès: Pare, Justine-Marie-Angélique. Quesnel, Eugène-Etienne (épouse). Fèves (rue aux), n° 11, en la Cité., 26 avril 1825
      inventaire après décès; Fèves (rue aux); Pare, Justine-Marie-Angélique; Quesnel, Eugène-Etienne
    - Inventaire après décès: Gosse, Pierre-Charles. Saint-Denis (rue), n° 319., 30 avril 1825
      inventaire après décès; Saint-Denis (rue); Gosse, Pierre-Charles
    - Inventaire après décès: Poitevin dite Debas, Amélie-Sophie., 7 juillet 1825
      inventaire après décès; Poitevin dite Debas, Amélie-Sophie
    - Inventaire après décès: Boivin, Marie-Barbe-Elisabeth. Berton, Zacharie (épouse). Notre-Dame des-Victoires (rue), n° 16., 18 juillet 1825
      inventaire après décès; Notre-Dame-des-Victoires (rue); Boivin, Marie-Barbe-Elisabeth; Berton, Zacharie
    - Inventaire après décès: Dufour, Marie-Geneviève. Sorel, Louis-Martin (épouse). Meslay (rue), n° 40., 10 août 1825
      inventaire après décès; Meslay (rue); Dufour, Marie-Geneviève; Sorel, Louis-Martin
    - Inventaire après décès: Mauger, Marie-Anne-Céline. Bouché, Etienne-Félix (épouse). Faubourg-Saint-Denis (rue du), n° 23., 13 août 1825
      inventaire après décès; Faubourg-Saint-Denis (rue du); Mauger, Marie-Anne-Céline; Bouché, Etienne-Félix
    - Inventaire après décès: Jeansson, Anne-Agnès. Clef (rue de la), n° 5., 24 août 1825
      inventaire après décès; Clef (rue de la); Jeansson, Anne-Agnès
    - Inventaire après décès: Morisse, Louise-Julienne. Vaulthier, Louis-Alexandre (épouse). Tournon (rue de), n° 10., 27 août 1825
      inventaire après décès; Tournon (rue de); Morisse, Louise-Julienne; Vaulthier, Louis-Alexandre
    - Inventaire après décès: Roger, Marguerite. Genty, Jean-Claude (épouse). Tisseranderie (rue de la), n° 23., 29 août 1825
      inventaire après décès; Tixeranderie (rue de la); Roger, Marguerite; Genty, Jean-Claude
    - Inventaire après décès: Masson, François-Jacques-Alexandre. Ours (rue aux), n° 32. et de Marie Pernée, son épouse., 31 août 1825
      inventaire après décès; Ours (rue aux); Masson, François-Jacques-Alexandre; Pernée, Marie
    - Inventaire après décès: Poliquet, Denise-Victoire. Maire, Henri-Louis-Dominique (épouse). Faubourg-Saint-Martin (rue du), n° 219., 3 septembre 1825
      inventaire après décès; Faubourg-Saint-Martin (rue du); Poliquet, Denise-Victoire; Maire, Henri-Louis-Dominique
    - Inventaire après décès: Lefébure Delatour, Jean-François-Claude-Roger. Saint-Denis (porte)., 21 septembre 1825
      inventaire après décès; Saint-Denis (porte); Lefébure Delatour, Jean-François-Claude-Roger
    - Inventaire après décès: Puissant, Jacques-François. Foin (rue du), n° 6, au Marais., 29 octobre 1825
      inventaire après décès; Foin (rue du); Puissant, Jacques-François
    - Inventaire après décès: Maréchal, Sébastien-François. Boucherat (rue), n° 23., 7 novembre 1825
      inventaire après décès; Boucherat (rue); Maréchal, Sébastien-François
    - Inventaire après décès: Lemaigre, Jean-Baptiste. Saint-Antoine (rue), n° 21., 28 novembre 1825
      inventaire après décès; Saint-Antoine (rue); Lemaigre, Jean-Baptiste
    - Inventaire après décès: Imbert, Flavie. Delville, Jean-Baptiste-Eugène (épouse). Saint-Martin (rue), n° 254., 3 décembre 1825
      inventaire après décès; Saint-Martin (rue); Imbert, Flavie; Delville, Jean-Baptiste-Eugène
    - Inventaire après décès: Schaack, Michel. La Villette., 3 janvier 1826
      inventaire après décès; La Villette (ancienne commune); Schaack, Michel
    - Inventaire après décès: Mulot Dauger, Claude. procureur au Châtelet de Paris (ancien). Plâtre (rue du), n° 1, Sainte-Avoie., 9 janvier 1826
      inventaire après décès; Plâtre (rue du); Mulot Dauger, Claude; procureur de justice (Ancien Régime)
    - Inventaire après décès: Moore, Cornélie. Jarre, Pierre (épouse). Saint-Sauveur (rue), n° 19., 24 janvier 1826
      inventaire après décès; Saint-Sauveur (rue); Moore, Cornélie; Jarre, Pierre
    - Inventaire après décès: Courtement, Marie-Anne-Denis. Fontaine, Pierre (épouse). Sainte-Apolline (rue), n° 19., 22 février 1826
      inventaire après décès; Sainte-Apolline (rue); Courtement, Marie-Anne-Denis; Fontaine, Pierre
    - Inventaire après décès: Desjardins, Jean-Baptiste-Guillaume-Alexandre-Georges-B. Meslay (rue), n° 27., 25 février 1826
      inventaire après décès; Meslay (rue); Desjardins, Jean-Baptiste-Guillaume-Alexandre-Georges-B.
    - Inventaire après décès: Vial de Machurin, Marie-Marguerite. Temple (boulevard du), n° 6., 27 février 1826
      inventaire après décès; Temple (boulevard du); Vial de Machurin, Marie-Marguerite
    - Inventaire après décès: Cauchin, Catherine. Huet, Féréol (veuve). Faubourg-Saint-Denis (rue du), n° 151., 9 mars 1826
      inventaire après décès; Faubourg-Saint-Denis (rue du); Cauchin, Catherine; Huet, Féréol
    - Inventaire après décès: Bareira, Jean-Dominique-Antoine. La Tronche., 10 mars 1826
      inventaire après décès; La Tronche (Isère); Bareira, Jean-Dominique-Antoine
    - Inventaire après décès: Moreau, Geneviève-Julie. Mallevaut, Jean-Jacques-Charles (épouse). Bourdonnais (rue des), n° 11., 10 mars 1826
      inventaire après décès; Bourdonnais (rue des); Moreau, Geneviève-Julie; Mallevaut, Jean-Jacques-Charles
    - Inventaire après décès: Martin Delafosse, Jean-Balthazard. négociant (ancien). Sainte-Apolline (rue), n° 20., 17 mars 1826
      inventaire après décès; Sainte-Apolline (rue); Martin Delafosse, Jean-Balthazard; négociant
    - Inventaire après décès: Longtiers, Bonaventure-Charles-Marie-Margerin de. Filles-Saint-Thomas (rue des), n° 23., 20 mars 1826
      inventaire après décès; Filles-Saint-Thomas (rue des); Longtiers, Bonaventure-Charles-Marie-Margerin de
    - Inventaire après décès: Bellebaux, Claude. Faubourg-Saint-Martin (rue du), n° 138., 11 mai 1826
      inventaire après décès; Faubourg-Saint-Martin (rue du); Bellebaux, Claude
    - Inventaire après décès: Godard, Denise-Adélaïde. Demarne, Louis-Claude (épouse). Saint-Sabin (rue), n° 16., 16 mai 1826
      inventaire après décès; Saint-Sabin (rue); Godard, Denise-Adélaïde; Demarne, Louis-Claude
    - Inventaire après décès: Tielman Deschenest, Reine-Joséphine. Rivière, Jean (veuve). Faubourg-Saint-Martin (rue du), n° 158., 23 mai 1826
      inventaire après décès; Faubourg-Saint-Martin (rue du); Tielman Deschenest, Reine-Joséphine; Rivière, Jean
    - Inventaire après décès: Naitte, Nicolas-D. Faubourg-Saint-Martin (rue du), n° 159., 21 juin 1826
      inventaire après décès; Faubourg-Saint-Martin (rue du); Naitte, Nicolas-D.
    - Inventaire après décès: Chrétien, Jean-Jacques-Auguste. Neuve-d'Orléans (rue), n° 26., 30 juin 1826
      inventaire après décès; Neuve-d'Orléans (rue); Chrétien, Jean-Jacques-Auguste
    - Inventaire après décès: Martinet, Laurent-René. Vinaigriers (rue des), n° 15., 1er juillet 1826
      inventaire après décès; Vinaigriers (rue des); Martinet, Laurent-René
    - Inventaire après décès: Aubry, Marie-F. Dreux, Antoine (épouse). Berry (rue de), n° 13., 9 août 1826
      inventaire après décès; Berri (rue de); Aubry, Marie-F.; Dreux, Antoine
    - Inventaire après décès: Godon, Louis. Saint-Laurent (rue), n° 12., 23 août 1826
      inventaire après décès; Saint-Laurent (rue); Godon, Louis
    - Inventaire après décès: Pillet, Claude-Marie. Prouvaires (passage des), n° 22., 29 août 1826
      inventaire après décès; Prouvaires (passage des); Pillet, Claude-Marie
    - Inventaire après décès: Tetard, Marie-Jeanne. Dodin, Jean-Louis (épouse). Saint-Denis (rue), n° 368., 7 septembre 1826
      inventaire après décès; Saint-Denis (rue); Tetard, Marie-Jeanne; Dodin, Jean-Louis
    - Inventaire après décès: Furgault, Antoinette-Françoise. Barriat, Pierre-Jacques (épouse). Temple (rue du), n° 20, enclos., 25 septembre 1826
      inventaire après décès; Temple (rue du); Furgault, Antoinette-Françoise; Barriat, Pierre-Jacques
    - Inventaire après décès: Bonneval, Jean. Temple (rue du), n° 83., 3 octobre 1826
      inventaire après décès; Temple (rue du); Bonneval, Jean
    - Inventaire après décès: Vincent, Charles-Elisabeth. Croulebarbe (rue), n° 3., 21 novembre 1826
      inventaire après décès; Croulebarbe (rue); Vincent, Charles-Elisabeth
    - Inventaire après décès: Friess, Georges. Censier (rue), n° 39., 13 janvier 1827
      inventaire après décès; Censier (rue); Friess, Georges